【裁判字號】    96,訴,857
【裁判日期】    970122
【裁判案由】    詐欺
【裁判全文】
臺灣新竹地方法院刑事宣示判決筆錄        96年度訴字第857號
公  訴  人  臺灣新竹地方法院檢察署檢察官
被      告  丁○○
指定辯護人  本院公設辯護人甲○○
上列被告因詐欺案件，經檢察官提起公訴（96年度偵字第2465號
、第3419號）後，嗣經檢察官於準備程序聲請改依協商程序而為
判決，本院於中華民國97年1月22日下午4時，在本院刑事第七法
庭宣示判決，出席職員如下：
                審判長法  官  劉兆菊
法官起立朗讀判決主文、犯罪事實要旨、處罰條文，及告以上訴
限制、期間並提出上訴狀之法院，且諭知記載其內容：
一、主  文：
    丁○○幫助共同意圖為自己不法之所有，以恐嚇使人將本人
    之物交付，累犯，處有期徒刑捌月；減為有期徒刑肆月，如
    易科罰金，以新臺幣壹仟元折算壹日。
二、犯罪事實要旨：
（一）丁○○曾因偽造有價證券案件，經本院於民國87年4月18
      日判決有期徒刑3年4月確定，於91年1月10日縮短刑期假
      釋出監，於92年8月7日保護管束期滿未經撤銷視同執行完
      畢。詎其仍不知悔改，可預見提供其所開設金融機構帳戶
      之存摺、印章、提款卡及密碼交付他人使用，有遭他人利
      用作為財產犯罪工具之可能，竟仍不違背其本意，基於幫
      助他人詐欺、恐嚇取財之犯意，於95年11月下旬某不詳時
      間，在其位在新竹市○○區○○路5段320 巷46弄7號之住
      處，將其所有之中華郵政股份有限公司關東橋郵局（下稱
      關東橋郵局）之局號：0000000號、帳號：0000000號及其
      代其子孫興志保管而持有之中華郵政股份有限公司清華大
      學郵局（下稱清大郵局）之局號：0000000號、帳號00000
      00號之帳戶存摺、提款卡印章及密碼等物，一併交付予真
      實姓名、年籍不詳詐騙集團成員之成年男子，而容任該詐
      欺集團成員使用其持有之上開帳戶遂行財產犯罪。嗣詐欺
      集團之成員取得上開帳戶等物品後，基於意圖為自己不法
      所有之犯意，而為下列之行為：(1)於95年12月17日21時許
      ，適有丙○○在臺北市○○○路3號5樓之12住處上網，見
      有援交訊息，即撥打電話與自稱「婉妮」之女子聯絡，於
      丙○○依約到達見面地點後，復接獲「婉妮」女子聯絡變
      更見面時間，丙○○認對方無意見面，欲取消交易，於同
      月26日某時許，復接獲姓名、年籍不詳之自稱黑道份子之
      語音訊息及電話，恐嚇丙○○須賠錢了事，否則要對其及
      其家人不利等語，致丙○○心生畏懼，遂依其指示分別於
      同月26日16時23分許、同月27日0時14分許，將新臺幣（
      下同）5萬元、2萬元匯入丁○○提供上開清大郵局帳戶內
      。(2)於95年12月中旬，乙○○○接獲自稱永盛科技員工謝
      郁華及香港彩卷管理局之電話，誆稱其抽中彩金，須先繳
      納稅金及押金才能領取等語，致乙○○○陷於錯誤，依指
      示分別於95年12月29日11時許匯款66萬7,000元、96年1月
      2 日匯款40萬元、35萬元、96年1月3日匯款40萬元、30萬
      元至丁○○前開關東橋郵局帳戶內。
（二）案經乙○○○訴由新竹市警察局第二分局報告暨丙○○訴
      由臺北市警察局士林分局報告臺灣士林地方法院檢察署檢
      察官呈請臺灣高等法院檢察署檢察長移轉本署檢察官偵查
      起訴後，經檢察官聲請認罪協商判決。
三、處罰條文：
    刑法第339條第1項、第346條第1項、第30條第2項、第55條
    前段、第47條第1項，中華民國九十六年罪犯減刑條例第2條
    第1項第3款、第7條、第9條，刑法第41條第1項前段，刑法
    施行法第1條之1第1項、第2項前段，判決如主文。
四、附記事項：
    查被告丁○○上開犯行，犯罪時間係在96年4月24日以前，
    核與中華民國九十六年罪犯減刑條例第2條第1項第3款規定
    相符，應予減刑，爰依法減輕其刑如主文所示，並諭知易科
    罰金之折算標準，附此敘明。
五、協商判決除有刑事訴訟法第455條之4第1項第1款於本訊問程
    序終結前，被告撤銷協商合意或檢察官撤回協商聲請者；第
    2款被告協商之意思非出於自由意志者；第4款被告所犯之罪
    非第455條之2第1項所定得以協商判決者；第6款被告有其他
    較重之裁判上一罪之犯罪事實者；第7 款法院認應諭知免刑
    或免訴、不受理者情形之一，及違反同條第2 項「法院應於
    協商合意範圍內為判決；法院為協商判決所科之刑，以宣告
    緩刑或2 年以下有期徒刑、拘役或罰金為限」之規定者外，
    檢察官與被告均不得上訴。
六、如有前項得上訴之情形，得自收受宣示判決筆錄送達之日起
    10日內，向本院提出上訴書狀，上訴於第二審法院。
中    華    民    國    97    年    1    月    22    日
                    刑事第四庭     書  記  官  蕭汝芳
                                   審判長法官  劉兆菊
以上筆錄正本係照原本作成。
中    華    民    國    97    年    1     月    22    日
                                   書  記  官  蕭汝芳
附錄本案論罪科刑法條全文：
附錄論罪科刑法條：
刑法第339條第1項：
意圖為自己或第三人不法之所有，以詐術使人將本人或第三人之
物交付者，處5年以下有期徒刑、拘役或科或併科1千元以下罰金
。
刑法第346條第1 項
（單純恐嚇罪）
意圖為自己或第三人不法之所有，以恐嚇使人將本人或第三人之
物交付者，處6 月以上5年以下有期徒刑，得併科1千元以下罰金
。
刑法第30條：
幫助他人犯罪者，為從犯。雖他人不知幫助之情者，亦同。
從犯之處罰，得按正犯之刑減輕之。


司法院資訊處製作；財團法人民間司法改革基金會備份。
